【裁判字號】    95,訴緝,354
【裁判日期】    950628
【裁判案由】    毒品危害防制條例
【裁判全文】
臺灣臺中地方法院刑事判決             95年度訴緝字第354號
公  訴  人  臺灣臺中地方法院檢察署檢察官
被      告  甲○○
                    樓之一
上列被告因違反毒品危害防制條例案件，經檢察官提起公訴（九
十三年度毒偵字第一六八九號），復經本院合議庭裁定由受命
法官獨任行簡式審判程序，本院判決如下：
    主  文
甲○○連續施用第一級毒品，累犯，處有期徒刑拾月；又連續施
用第二級毒品，累犯，處有期徒刑柒月。應執行有期徒刑壹年
月。
    事  實
一、甲○○前於民國（下同）八十五年間因違反肅清煙毒條例及
    麻醉藥品管理條例案件，經本院分別判處有期徒刑三年八月
    及七月，應執行刑有期徒刑四年確定，而於八十九年十月二
    十四日因假釋期滿執行完畢（本件已構成累犯）；其又因施
    用毒品案件，於九十二年九月二十七日經強制戒治執行完畢
    ，由臺灣臺中地方法院檢察署檢察官於九十二年十一月四日
    ，以九十二年度戒毒偵字第三五八號為不起訴處分確定，詎
    其仍不知悔改，復於前開強制戒治執行完畢釋放後五年內，
    基於施用第一級毒品海洛因之概括犯意，自九十三年四月十
    五日起至九十五年六月四日上午六時許止，在臺中市上石北
    二巷二二號三樓之二居所等地，將海洛因加水，再以針筒注
    射之方式，約二、三天一次，連續施用第一級毒品海洛因多
    次；又於前開強制戒治執行完畢釋放後五年內，基於施用第
    二級毒品甲基安非他命之概括犯意，自九十三年四月十五日
    起至九十五年六月四日上午六時許止，在臺中市上石北二巷
    二二號三樓之二居所等地，將甲基安非他命置於玻璃球內，
    以火燒烤，使之產生煙霧，再以口吸入之方式，連續施用第
    二級毒品甲基安非他命多次。嗣於九十三年四月十六日十四
    時三十分許，在臺中市○○路四四三號十樓二十室內，為警
    持搜索票查獲。
二、案經臺中市警察局第三分局報請臺灣臺中地方法院檢察署檢
    察官偵查起訴，復經本院合議庭裁定由受命法官獨任行簡式
    審判程序。
    理  由
一、訊據被告甲○○對於上揭時地施用海洛因及施用甲基安非他
    命多次之犯行於本院均坦承不諱，再被告如事實欄所載之九
    十三年四月十六日、九十五年六月四日為警查獲後，經採尿
    送驗以ＧＣ／ＭＳ確認結果，呈鴉片類陽性、安非他命類陽
    性（九十三年四月十六日）、可待因、嗎啡、安非他命、甲
    基安非他命陽性反應（九十五年六月四日），有詮昕科技股
    份有限公司濫用藥物尿液檢驗報告二份附卷可稽，足認被告
    上揭自白與事實相符，其上揭施用第一、二級毒品犯行堪予
    認定。又查，被告曾於九十二年間因施用毒品案件，於九十
    二年九月二十七日經強制戒治執行完畢，由臺灣臺中地方法
    院檢察署檢察官於九十二年十一月四日以九十二年度戒毒偵
    字第三五八號為不起訴處分確定等情，亦有臺灣高等法院被
    告前案紀錄表、臺灣臺中地方法院檢察署刑案資料查註紀錄
    表可佐，是被告確係於前開強制戒治執行完畢釋放後五年內
    再犯本件施用海洛因、甲基安非他命犯行。事證明確，被告
    上揭施用第一級、第二級毒品犯行均堪予認定。
二、核被告甲○○所為，係犯毒品危害防制條例第十條第一項之
    施用第一級毒品罪及同條例第十條第二項之施用第二級毒品
    罪。被告施用第一級毒品海洛因、第二級毒品甲基安非他命
    而持有海洛因、甲基安非他命之低度行為，應分別為其施用
    海洛因、甲基安非他命之高度行為所吸收，均不另論罪。再
    被告多次施用海洛因、施用甲基安非他命犯行，各時間緊接
    ，所犯構成要件相同，顯係基於概括犯意反覆為之，為連續
    犯，分別論以一施用第一級毒品、一第二級毒品罪，並依法
    加重其刑。又被告所犯上開之施用第一級毒品海洛因罪、第
    二級毒品甲基安非他命罪間，犯意各別，行為互殊，犯罪構
    成要件不同，應予分論併罰。再被告前於八十五年間因違反
    肅清煙毒條例及麻醉藥品管理條例案件，經本院分別判處有
    期徒刑三年八月及七月，應執行有期徒刑四年確定，而於八
    十九年十月二十四日假釋期滿執行完畢，有臺灣臺中地方法
    院檢察署刑案資料查註紀錄表在卷可佐，其於五年以內再犯
    本件有期徒刑以上之罪，均為累犯，均應依刑法第四十七條
    規定加重其刑。爰審酌被告一再施用毒品，經強制戒治後，
    仍不知戒惕，再次施用第一級毒品、第二級毒品，無視於毒
    品對於自身健康之戕害及國家對於杜絕毒品犯罪之禁令，不
    知戒除惡習，然念及被告坦承施用毒品犯行，態度良好，其
    施用毒品海洛因及甲基安非他命並無危害他人，本之施用毒
    品者均有相當程度之成癮性及心理依賴，其犯罪心態與一般
    刑法犯罪之本質並不相同，容應以「病人」之角度為考量，
    並側重適當之醫學治療及心理矯治為宜，及被告施用毒品之
    次數等一切情狀，各量處如主文所示之刑，並定其應執行刑
    。
三、再被告自九十三年四月十七日起至九十五年六月四日止之施
    用海洛因、甲基安非他命多次之犯行，雖未據起訴，惟與起
    訴並有罪部分有連續犯之裁判上一罪關係，依刑事訴訟法第
    二百六十七條之規定，應為起訴效力所及，本院自得併予審
    理，附此敘明。
據上論斷，應依刑事訴訟法第二百七十三條之一第一項、第二百
九十九條第一項前段，毒品危害防制條例第十條第一項、第二項
，刑法第十一條前段、第五十六條、第四十七條、第五十一條第
五款，判決如主文。
中    華    民    國    95    年    6    月    28    日
                          臺灣臺中地方法院刑事第十庭
                              法  官    黃  家  慧
上正本證明與原本無異。
如不服本判決，應於送達後十日內向本院提出上訴狀（須附繕
本），上訴於臺灣高等法院臺中分院。
                              書記官    張  美  鶯
中    華    民    國    95    年    6    月    28    日
附論罪科刑法條
毒品危害防制條例第十條
施用第一級毒品者，處6月以上5年以下有期徒刑。
施用第二級毒品者，處3年以下有期徒刑。


司法院資訊處製作；財團法人民間司法改革基金會備份。
